Config:
  hfst:
    Gen: ../../../src/generator-dict-gt-norm.hfst
    Morph: ../../../src/analyser-dict-gt-norm.hfst
  xerox:
    Gen: ../../../src/generator-dict-gt-norm.xfst
    Morph: ../../../src/analyser-dict-gt-norm.xfst
    App: lookup


Tests:
  Noun - ákku: # ok LAAVU
    ákku+N+Sg+Nom:  ákku
    ákku+N+Sg+Gen:  ááhu
    ákku+N+Sg+Acc:  ááhu
    ákku+N+Sg+Ill:  áákun
    ákku+N+Sg+Loc:  ááhust
    ákku+N+Sg+Com:  áhhoin
    ákku+N+Sg+Abe:  áˊhuttáá
    ákku+N+Ess:  ákkun
    ákku+N+Par:  ákkud
    ákku+N+Pl+Nom:  ááhuh
    ákku+N+Pl+Gen: [ááhui, áˊhui]
    ákku+N+Pl+Acc:  ááhuid
    ákku+N+Pl+Ill:  áhhoid
    ákku+N+Pl+Loc:  ááhuin
    ákku+N+Pl+Com:  áˊhuiguin
    ákku+N+Pl+Abe:  áˊhuittáá

  Noun - hersku: # ok LAAVU
    hersku+N+Sg+Nom:  hersku
    hersku+N+Sg+Gen:  heersku
    hersku+N+Sg+Acc:  heersku
    hersku+N+Sg+Ill:  heerskun
    hersku+N+Sg+Loc:  heerskust
    hersku+N+Sg+Com:  herskoin
    hersku+N+Sg+Abe:  heˊrskuttáá
    hersku+N+Ess:  herskun
    hersku+N+Par:  herskud
    hersku+N+Pl+Nom:  heerskuh
    hersku+N+Pl+Gen: [heerskui, heˊrskui]
    hersku+N+Pl+Acc:  heerskuid
    hersku+N+Pl+Ill:  herskoid
    hersku+N+Pl+Loc:  heerskuin
    hersku+N+Pl+Com:  heˊrskuiguin
    hersku+N+Pl+Abe:  heˊrskuittáá

  Noun - reppu: # ok LAAVU
    reppu+N+Sg+Nom:  reppu
    reppu+N+Sg+Gen:  reepu
    reppu+N+Sg+Acc:  reepu
    reppu+N+Sg+Ill:  reepun
    reppu+N+Sg+Loc:  reepust
    reppu+N+Sg+Com:  reppuin
    reppu+N+Sg+Abe:  reˊputtáá
    reppu+N+Ess:  reppun
    reppu+N+Par:  reppud
    reppu+N+Pl+Nom:  reepuh
    reppu+N+Pl+Gen: [reepui, reˊpui]
    reppu+N+Pl+Acc:  reepuid
    reppu+N+Pl+Ill:  reppuid
    reppu+N+Pl+Loc:  reepuin
    reppu+N+Pl+Com:  reˊpuiguin
    reppu+N+Pl+Abe:  reˊpuittáá


  Noun - čáittu: # ok LAAVU
    čáittu+N+Sg+Nom:  čáittu
    čáittu+N+Sg+Gen:  čááitu
    čáittu+N+Sg+Acc:  čááitu
    čáittu+N+Sg+Ill:  čááitun
    čáittu+N+Sg+Loc:  čááitust
    čáittu+N+Sg+Com:  čáittoin
    čáittu+N+Sg+Abe:  čáˊituttáá
    čáittu+N+Ess:  čáittun
    čáittu+N+Par:  čáittud
    čáittu+N+Pl+Nom:  čááituh
    čáittu+N+Pl+Gen: [čááitui, čáˊitui]
    čáittu+N+Pl+Acc:  čááituid
    čáittu+N+Pl+Ill:  čáittoid
    čáittu+N+Pl+Loc:  čááituin
    čáittu+N+Pl+Com:  čáˊituiguin
    čáittu+N+Pl+Abe:  čáˊituittáá

  Noun - suáittu: # ok LAAVU
    suáittu+N+Sg+Nom:  suáiˊttu
    suáittu+N+Sg+Gen:  suáitu
    suáittu+N+Sg+Acc:  suáitu
    suáittu+N+Sg+Ill:  suáitun
    suáittu+N+Sg+Loc:  suáitust
    suáittu+N+Sg+Com:  suáiˊttoin
    suáittu+N+Sg+Abe:  suáˊituttáá
    suáittu+N+Ess:  suáiˊttun
    suáittu+N+Par:  suáiˊttud
    suáittu+N+Pl+Nom:  suáituh
    suáittu+N+Pl+Gen: [suáitui, suáˊitui]
    suáittu+N+Pl+Acc:  suáituid
    suáittu+N+Pl+Ill:  suáiˊttoid
    suáittu+N+Pl+Loc:  suáituin
    suáittu+N+Pl+Com:  suáˊituiguin
    suáittu+N+Pl+Abe:  suáˊituittáá

  Noun - váddu: # ok LAAVU
    váddu+N+Sg+Nom:  váddu
    váddu+N+Sg+Gen:  váádu
    váddu+N+Sg+Acc:  váádu
    váddu+N+Sg+Ill:  váádun
    váddu+N+Sg+Loc:  váádust
    váddu+N+Sg+Com:  váddoin
    váddu+N+Sg+Abe:  váˊduttáá
    váddu+N+Ess:  váddun
    váddu+N+Par:  váddud
    váddu+N+Pl+Nom:  vááduh
    váddu+N+Pl+Gen: [váádui, váˊdui]
    váddu+N+Pl+Acc:  vááduid
    váddu+N+Pl+Ill:  váddoid
    váddu+N+Pl+Loc:  vááduin
    váddu+N+Pl+Com:  váˊduiguin
    váddu+N+Pl+Abe:  váˊduittáá

  Noun - nággu: # ok LAAVU
    nággu+N+Sg+Nom:  nággu
    nággu+N+Sg+Gen:  náágu
    nággu+N+Sg+Acc:  náágu
    nággu+N+Sg+Ill:  náágun
    nággu+N+Sg+Loc:  náágust
    nággu+N+Sg+Com:  nággoin
    nággu+N+Sg+Abe:  náˊguttáá
    nággu+N+Ess:  nággun
    nággu+N+Par:  nággud
    nággu+N+Pl+Nom:  nááguh
    nággu+N+Pl+Gen: [náágui, náˊgui]
    nággu+N+Pl+Acc:  nááguid
    nággu+N+Pl+Ill:  nággoid
    nággu+N+Pl+Loc:  nááguin
    nággu+N+Pl+Com:  náˊguiguin
    nággu+N+Pl+Abe:  náˊguittáá

  Noun - árppu: # ok LAAVU
    árppu+N+Sg+Nom:  árppu
    árppu+N+Sg+Gen:  áárpu
    árppu+N+Sg+Acc:  áárpu
    árppu+N+Sg+Ill:  áárpun
    árppu+N+Sg+Loc:  áárpust
    árppu+N+Sg+Com:  árppoin
    árppu+N+Sg+Abe:  áˊrputtáá
    árppu+N+Ess:  árppun
    árppu+N+Par:  árppud
    árppu+N+Pl+Nom:  áárpuh
    árppu+N+Pl+Gen: [áárpui, áˊrpui]
    árppu+N+Pl+Acc:  áárpuid
    árppu+N+Pl+Ill:  árppoid
    árppu+N+Pl+Loc:  áárpuin
    árppu+N+Pl+Com:  áˊrpuiguin
    árppu+N+Pl+Abe:  áˊrpuittáá

  Noun - párkku: # ok LAAVU
    párkku+N+Sg+Nom:  párkku
    párkku+N+Sg+Gen:  páárhu
    párkku+N+Sg+Acc:  páárhu
    párkku+N+Sg+Ill:  páárkun
    párkku+N+Sg+Loc:  páárhust
    párkku+N+Sg+Com:  párhoin
    párkku+N+Sg+Abe:  páˊrhuttáá
    párkku+N+Ess:  párkkun
    párkku+N+Par:  párkkud
    párkku+N+Pl+Nom:  páárhuh
    párkku+N+Pl+Gen: [páárhui, páˊrhui]
    párkku+N+Pl+Acc:  páárhuid
    párkku+N+Pl+Ill:  párhoid
    párkku+N+Pl+Loc:  páárhuin
    párkku+N+Pl+Com:  páˊrhuiguin
    párkku+N+Pl+Abe:  páˊrhuittáá

  Noun - rávsku: # ok LAAVU
    rávsku+N+Sg+Nom:  rávsku
    rávsku+N+Sg+Gen:  ráávsku
    rávsku+N+Sg+Acc:  ráávsku
    rávsku+N+Sg+Ill:  ráávskun
    rávsku+N+Sg+Loc:  ráávskust
    rávsku+N+Sg+Com:  rávskoin
    rávsku+N+Sg+Abe:  ráˊvskuttáá
    rávsku+N+Ess:  rávskun
    rávsku+N+Par:  rávskud
    rávsku+N+Pl+Nom:  ráávskuh
    rávsku+N+Pl+Gen: [ráávskui, ráˊvskui]
    rávsku+N+Pl+Acc:  ráávskuid
    rávsku+N+Pl+Ill:  rávˊskoid
    rávsku+N+Pl+Loc:  ráávskuin
    rávsku+N+Pl+Com:  ráˊvskuiguin
    rávsku+N+Pl+Abe:  ráˊvskuittáá

  Noun - kállu: # ok LAAVU
    kállu+N+Sg+Nom:  kállu
    kállu+N+Sg+Gen:  kááḷu
    kállu+N+Sg+Acc:  kááḷu
    kállu+N+Sg+Ill:  kááḷun
    kállu+N+Sg+Loc:  kááḷust
    kállu+N+Sg+Com:  kálloin
    kállu+N+Sg+Abe:  káˊḷuttáá
    kállu+N+Ess:  kállun
    kállu+N+Par:  kállud
    kállu+N+Pl+Nom:  kááḷuh
    kállu+N+Pl+Gen: [kááḷui, káˊḷui]
    kállu+N+Pl+Acc:  kááḷuid
    kállu+N+Pl+Ill:  kálloid
    kállu+N+Pl+Loc:  kááḷuin
    kállu+N+Pl+Com:  káˊḷuiguin
    kállu+N+Pl+Abe:  káˊḷuittáá

  Noun - pánnu: # ok LAAVU
    pánnu+N+Sg+Nom:  pánnu
    pánnu+N+Sg+Gen:  pááṇu
    pánnu+N+Sg+Acc:  pááṇu
    pánnu+N+Sg+Ill:  pááṇun
    pánnu+N+Sg+Loc:  pááṇust
    pánnu+N+Sg+Com:  pánnoin
    pánnu+N+Sg+Abe:  páṇuttáá
    pánnu+N+Ess:  pánnun
    pánnu+N+Par:  pánnud
    pánnu+N+Pl+Nom:  pááṇuh
    pánnu+N+Pl+Gen: [pááṇui, páˊṇui]
    pánnu+N+Pl+Acc:  pááṇuid
    pánnu+N+Pl+Ill:  pánnoid
    pánnu+N+Pl+Loc:  pááṇuin
    pánnu+N+Pl+Com:  páˊṇuiguin
    pánnu+N+Pl+Abe:  páˊṇuittáá

  Noun - táppu: # ok LAAVU
    táppu+N+Sg+Nom:  táppu
    táppu+N+Sg+Gen:  táápu
    táppu+N+Sg+Acc:  táápu
    táppu+N+Sg+Ill:  táápun
    táppu+N+Sg+Loc:  táápust
    táppu+N+Sg+Com:  táppoin
    táppu+N+Sg+Abe:  táˊputtáá
    táppu+N+Ess:  táppun
    táppu+N+Ess:  táppud
    táppu+N+Pl+Nom:  táápuh
    táppu+N+Pl+Gen: [táápui, táˊpui]
    táppu+N+Pl+Acc:  táápuid
    táppu+N+Pl+Ill:  táppoid
    táppu+N+Pl+Loc:  táápuin
    táppu+N+Pl+Com:  táˊpuiguin
    táppu+N+Pl+Abe:  táˊpuittáá

  Noun - máksu+v2: # ok; SgCom + PlIll cehcked with Ilmari Mattus; IM: vs; MLO: vss; both are in use LAAVU
    máksu+v2+N+Sg+Nom:  máksu
    máksu+v2+N+Sg+Gen:  máávsu
    máksu+v2+N+Sg+Acc:  máávsu
    máksu+v2+N+Sg+Ill:  mááksun
    máksu+v2+N+Sg+Loc:  máávsust
    máksu+v2+N+Sg+Com:  mávssoin
    máksu+v2+N+Sg+Abe:  máˊvsuttáá
    máksu+v2+N+Ess:  máksun
    máksu+v2+N+Par:  máksud
    máksu+v2+N+Pl+Nom:  máávsuh
    máksu+v2+N+Pl+Gen: [máávsui, máˊvsui]
    máksu+v2+N+Pl+Acc:  máávsuid
    máksu+v2+N+Pl+Ill:  mávssoid
    máksu+v2+N+Pl+Loc:  máávsuin
    máksu+v2+N+Pl+Com:  máˊvsuiguin
    máksu+v2+N+Pl+Abe:  máˊvsuittáá

  Noun - káttu: # ok LAAVU
    káttu+N+Sg+Nom:  káttu
    káttu+N+Sg+Gen:  káátu
    káttu+N+Sg+Acc:  káátu
    káttu+N+Sg+Ill:  káátun
    káttu+N+Sg+Loc:  káátust
    káttu+N+Sg+Com:  káttoin
    káttu+N+Sg+Abe:  káˊtuttáá
    káttu+N+Ess:  káttun
    káttu+N+Par:  káttud
    káttu+N+Pl+Nom:  káátuh
    káttu+N+Pl+Gen: [káátui, káˊtui]
    káttu+N+Pl+Acc:  káátuid
    káttu+N+Pl+Ill:  káttoid
    káttu+N+Pl+Loc:  káátuin
    káttu+N+Pl+Com:  káˊtuiguin
    káttu+N+Pl+Abe:  káˊtuittáá

  Noun - táttu: # ok LAAVU
    táttu+N+Sg+Nom:  táttu
    táttu+N+Sg+Gen:  táátu
    táttu+N+Sg+Acc:  táátu
    táttu+N+Sg+Ill:  táátun
    táttu+N+Sg+Loc:  táátust
    táttu+N+Sg+Com:  táttoin
    táttu+N+Sg+Abe:  táˊtuttáá
    táttu+N+Ess:  táttun
    táttu+N+Par:  táttud
    táttu+N+Pl+Nom:  táátuh
    táttu+N+Pl+Gen: [táátui, táˊtui]
    táttu+N+Pl+Acc:  táátuid
    táttu+N+Pl+Ill:  táttoid
    táttu+N+Pl+Loc:  táátuin
    táttu+N+Pl+Com:  táˊtuiguin
    táttu+N+Pl+Abe:  táˊtuittáá

  Noun - juáhu: # ok LAAVU
    juáhu+N+Sg+Nom:  juáhu
    juáhu+N+Sg+Gen:  juáṿu
    juáhu+N+Sg+Ill:  juáhun
    juáhu+N+Sg+Loc:  juáṿust
    juáhu+N+Sg+Com:  juávvoin
    juáhu+N+Sg+Abe:  juáˊṿuttáá
    juáhu+N+Ess:  juáhun
    juáhu+N+Par:  juáhud
    juáhu+N+Pl+Nom:  juáṿuh
    juáhu+N+Pl+Gen: [juáṿui, juáˊvui]
    juáhu+N+Pl+Acc:  juáṿuid
    juáhu+N+Pl+Ill:  juávvoid
    juáhu+N+Pl+Loc:  juáṿuin
    juáhu+N+Pl+Com:  juáˊvuiguin
    juáhu+N+Pl+Abe:  juáˊvuittáá

  Noun - ruáhu: # ok LAAVU
    ruáhu+N+Sg+Nom:  ruáhu
    ruáhu+N+Sg+Gen:  ruáṿu
    ruáhu+N+Sg+Acc:  ruáṿu
    ruáhu+N+Sg+Ill:  ruáhun
    ruáhu+N+Sg+Loc:  ruáṿust
    ruáhu+N+Sg+Com:  ruávvoin
    ruáhu+N+Sg+Abe:  ruáˊvuttáá
    ruáhu+N+Ess:  ruáhun
    ruáhu+N+Pl+Nom:  ruáṿuh
    ruáhu+N+Pl+Gen: [ruáṿui, ruáˊvui]
    ruáhu+N+Pl+Acc:  ruáṿuid
    ruáhu+N+Pl+Ill:  ruávvoid
    ruáhu+N+Pl+Loc:  ruáṿuin
    ruáhu+N+Pl+Com:  ruáˊvuiguin
    ruáhu+N+Pl+Abe:  ruáˊvuittáá

  Noun - suánju: # ok; nj is actually one consonant; might cause some troubles with WG. 
    suánju+N+Sg+Nom:  suáṇju
    suánju+N+Sg+Gen:  suánju
    suánju+N+Sg+Acc:  suánju
    suánju+N+Sg+Ill:  suáṇjun
    suánju+N+Sg+Loc:  suánjust
    suánju+N+Sg+Com:  suánjoin
    suánju+N+Sg+Abe:  suáˊnjuttáá
    suánju+N+Ess:  suánnjun
    suánju+N+Par:  suánnjud
    suánju+N+Pl+Nom:  suánjuh
    suánju+N+Pl+Gen: [suánjui, suáˊnjui]
    suánju+N+Pl+Acc:  suánjuid
    suánju+N+Pl+Ill:  suánjoid
    suánju+N+Pl+Loc:  suánjuin
    suánju+N+Pl+Com:  suáˊnjuiguin
    suánju+N+Pl+Abe:  suáˊnjuittáá

  Noun - juávkku: # ok LAAVU
    juávkku+N+Sg+Nom:  juávˊkku
    juávkku+N+Sg+Gen:  juávhu
    juávkku+N+Sg+Acc:  juávhu
    juávkku+N+Sg+Ill:  juávkun
    juávkku+N+Sg+Loc:  juávhust
    juávkku+N+Sg+Com:  juávˊhoin
    juávkku+N+Sg+Abe:  juáˊvhuttáá
    juávkku+N+Ess:  juávˊkkun
    juávkku+N+Par:  juávˊkkud
    juávkku+N+Pl+Nom:  juávhuh
    juávkku+N+Pl+Gen: [juávhui, juáˊvhui]
    juávkku+N+Pl+Acc:  juávhuid
    juávkku+N+Pl+Ill:  juávˊhoid
    juávkku+N+Pl+Loc:  juávhuin
    juávkku+N+Pl+Com:  juáˊvhuiguin
    juávkku+N+Pl+Abe:  juáˊvhuittáá

  Noun - puákku: # ok LAAVU
    puákku+N+Sg+Nom:  puákˊku
    puákku+N+Sg+Gen:  puáhu
    puákku+N+Sg+Acc:  puáhu
    puákku+N+Sg+Ill:  puákun
    puákku+N+Sg+Loc:  puáhust
    puákku+N+Sg+Com:  puáhˊhoin
    puákku+N+Sg+Abe:  puáˊhuttáá
    puákku+N+Ess:  puákˊkun
    puákku+N+Par:  puákˊkud
    puákku+N+Pl+Nom:  puáhuh
    puákku+N+Pl+Gen:  [puáhui, puáˊhui]
    puákku+N+Pl+Acc:  puáhuid
    puákku+N+Pl+Ill:  puáhˊhoid
    puákku+N+Pl+Loc:  puáhuin
    puákku+N+Pl+Com:  puáˊhuiguin
    puákku+N+Pl+Abe:  puáˊhuittáá

  Noun - muállu: # ok LAAVU
    muállu+N+Sg+Nom:  muálˊlu
    muállu+N+Sg+Gen:  muáḷu
    muállu+N+Sg+Acc:  muáḷu
    muállu+N+Sg+Ill:  muáḷun
    muállu+N+Sg+Loc:  muáḷust
    muállu+N+Sg+Com:  muálˊloin
    muállu+N+Sg+Abe:  muáˊḷuttáá
    muállu+N+Ess:  muálˊlun
    muállu+N+Par:  muálˊlud
    muállu+N+Pl+Nom:  muáḷuh
    muállu+N+Pl+Gen:  [muáḷui, muáˊḷui]
    muállu+N+Pl+Acc:  muáḷuid
    muállu+N+Pl+Ill:  muálˊloid
    muállu+N+Pl+Loc:  muáḷuin
    muállu+N+Pl+Com:  muáˊluiguin
    muállu+N+Pl+Abe:  muáˊluittáá

  Noun - puállu: # ok LAAVU
    puállu+N+Sg+Nom:  puálˊlu
    puállu+N+Sg+Gen:  puáḷu
    puállu+N+Sg+Acc:  puáḷu
    puállu+N+Sg+Ill:  puáḷun
    puállu+N+Sg+Loc:  puáḷust
    puállu+N+Sg+Com:  puálˊloin
    puállu+N+Sg+Abe:  puáˊḷuttáá
    puállu+N+Ess:  puálˊlun
    puállu+N+Par:  puálˊlud
    puállu+N+Pl+Nom:  puáḷuh
    puállu+N+Pl+Gen:  [puáḷui, puáˊḷui]
    puállu+N+Pl+Acc:  puáḷuid
    puállu+N+Pl+Ill:  puálˊloid
    puállu+N+Pl+Loc:  puáḷuin
    puállu+N+Pl+Com:  puáˊḷuiguin
    puállu+N+Pl+Abe:  puáˊḷuittáá

  Noun - tuálu: # ok LAAVU
    tuálu+N+Sg+Nom:  tuáḷu
    tuálu+N+Sg+Gen:  tuálu
    tuálu+N+Sg+Acc:  tuálu
    tuálu+N+Sg+Ill:  tuáḷun
    tuálu+N+Sg+Loc:  tuálust
    tuálu+N+Sg+Com:  tuáloin
    tuálu+N+Sg+Abe:  tuáˊluttáá
    tuálu+N+Ess:  tuállun
    tuálu+N+Par:  tuállud
    tuálu+N+Pl+Nom:  tuáluh
    tuálu+N+Pl+Gen:  [tuálui, tuáˊlui]
    tuálu+N+Pl+Acc:  tuáluid
    tuálu+N+Pl+Ill:  tuáloid
    tuálu+N+Pl+Loc:  tuáluin
    tuálu+N+Pl+Com:  tuáˊluiguin
    tuálu+N+Pl+Abe:  tuáˊluittáá

  Noun - luámu: # ok LAAVU
    luámu+N+Sg+Nom:  luáṃu
    luámu+N+Sg+Gen:  luámu
    luámu+N+Sg+Acc:  luámu
    luámu+N+Sg+Ill:  luáṃun
    luámu+N+Sg+Loc:  luámust
    luámu+N+Sg+Com:  luámuin
    luámu+N+Sg+Abe:  luáˊmuttáá
    luámu+N+Ess:  luámmun
    luámu+N+Par:  luámmud
    luámu+N+Pl+Nom:  luámuh
    luámu+N+Pl+Gen:  [luámui, luáˊmui]
    luámu+N+Pl+Acc:  luámuid
    luámu+N+Pl+Ill:  luámoid
    luámu+N+Pl+Loc:  luámuin
    luámu+N+Pl+Com:  luáˊmuiguin
    luámu+N+Pl+Abe:  luáˊmuittáá

  Noun - tuámu: # ok LAAVU
    tuámu+N+Sg+Nom:  tuáṃu
    tuámu+N+Sg+Gen:  tuámu
    tuámu+N+Sg+Acc:  tuámu
    tuámu+N+Sg+Ill:  tuáṃun
    tuámu+N+Sg+Loc:  tuámust
    tuámu+N+Sg+Com:  tuámoin
    tuámu+N+Sg+Abe:  tuáˊmuttáá
    tuámu+N+Ess:  tuámmun
    tuámu+N+Par:  tuámmud
    tuámu+N+Pl+Nom:  tuámuh
    tuámu+N+Pl+Gen:  [tuámui, tuáˊmui]
    tuámu+N+Pl+Acc:  tuámuid
    tuámu+N+Pl+Ill:  tuámoid
    tuámu+N+Pl+Loc:  tuámuin
    tuámu+N+Pl+Com:  tuáˊmuiguin
    tuámu+N+Pl+Abe:  tuáˊmuittáá

  Noun - vuálppu: # ok LAAVU
    vuálppu+N+Sg+Nom:  vuálˊppu
    vuálppu+N+Sg+Gen:  vuálpu
    vuálppu+N+Sg+Acc:  vuálpu
    vuálppu+N+Sg+Ill:  vuálpun
    vuálppu+N+Sg+Loc:  vuálpust
    vuálppu+N+Sg+Com:  vuálˊppoin
    vuálppu+N+Sg+Abe:  vuáˊlputtáá
    vuálppu+N+Ess:  vuálˊppun
    vuálppu+N+Par:  vuálˊppud
    vuálppu+N+Pl+Nom:  vuálpuh
    vuálppu+N+Pl+Gen:  [vuálpui, vuáˊlpui]
    vuálppu+N+Pl+Acc:  vuálpuid
    vuálppu+N+Pl+Ill:  vuálˊppoid
    vuálppu+N+Pl+Loc:  vuálpuin
    vuálppu+N+Pl+Com:  vuáˊlpuiguin
    vuálppu+N+Pl+Abe:  vuáˊlpuittáá

  Noun - huáppu: # ok LAAVU
    huáppu+N+Sg+Nom:  huápˊpu
    huáppu+N+Sg+Gen:  huápu
    huáppu+N+Sg+Acc:  huápu
    huáppu+N+Sg+Ill:  huápun
    huáppu+N+Sg+Loc:  huápust
    huáppu+N+Sg+Com:  huápˊpoin
    huáppu+N+Sg+Abe:  huáˊputtáá
    huáppu+N+Ess:  huápˊpun
    huáppu+N+Par:  huápˊpud
    huáppu+N+Pl+Nom:  huápuh
    huáppu+N+Pl+Gen:  [huápui, huáˊpui]
    huáppu+N+Pl+Acc:  huápuid
    huáppu+N+Pl+Ill:  huápˊpoid
    huáppu+N+Pl+Loc:  huápuin
    huáppu+N+Pl+Com:  huáˊpuiguin
    huáppu+N+Pl+Abe:  huáˊpuittáá

  Noun - skuáppu: # ok LAAVU
    skuáppu+N+Sg+Nom:  skuápˊpu
    skuáppu+N+Sg+Gen:  skuápu
    skuáppu+N+Sg+Acc:  skuápu
    skuáppu+N+Sg+Ill:  skuápun
    skuáppu+N+Sg+Loc:  skuápust
    skuáppu+N+Sg+Com:  skuápˊpoin
    skuáppu+N+Sg+Abe:  skuáˊputtáá
    skuáppu+N+Ess:  skuápˊpun
    skuáppu+N+Par:  skuápˊpud
    skuáppu+N+Pl+Nom:  skuápuh
    skuáppu+N+Pl+Gen:  [skuápui, skuáˊpui]
    skuáppu+N+Pl+Acc:  skuápuid
    skuáppu+N+Pl+Ill:  skuápˊpoid
    skuáppu+N+Pl+Loc:  skuápuin
    skuáppu+N+Pl+Com:  skuáˊpuiguin
    skuáppu+N+Pl+Abe:  skuáˊpuittáá

  Noun - tuáru: # ok LAAVU
    tuáru+N+Sg+Nom:  tuáṛu
    tuáru+N+Sg+Gen:  tuáru
    tuáru+N+Sg+Acc:  tuáru
    tuáru+N+Sg+Ill:  tuáṛun
    tuáru+N+Sg+Loc:  tuárust
    tuáru+N+Sg+Com:  tuároin
    tuáru+N+Sg+Abe:  tuáˊruttáá
    tuáru+N+Ess:  tuárrun
    tuáru+N+Par:  tuárrud
    tuáru+N+Pl+Nom:  tuáruh
    tuáru+N+Pl+Gen:  [tuárui, tuáˊrui]
    tuáru+N+Pl+Acc:  tuáruid
    tuáru+N+Pl+Ill:  tuároid
    tuáru+N+Pl+Loc:  tuáruin
    tuáru+N+Pl+Com:  tuáˊruiguin
    tuáru+N+Pl+Abe:  tuáˊruittáá

  Noun - vuáru+v1: # ok LAAVU
    vuáru+v1+N+Sg+Nom:  vuáṛu
    vuáru+v1+N+Sg+Gen:  vuáru
    vuáru+v1+N+Sg+Acc:  vuáru
    vuáru+v1+N+Sg+Ill:  vuáṛun
    vuáru+v1+N+Sg+Loc:  vuárust
    vuáru+v1+N+Sg+Com:  vuároin
    vuáru+v1+N+Sg+Abe:  vuáˊruttáá
    vuáru+v1+N+Ess:  vuárrun
    vuáru+v1+N+Par:  vuárrud
    vuáru+v1+N+Pl+Nom:  vuáruh
    vuáru+v1+N+Pl+Gen:  [vuárui, vuáˊrui]
    vuáru+v1+N+Pl+Acc:  vuáruid
    vuáru+v1+N+Pl+Ill:  vuároid
    vuáru+v1+N+Pl+Loc:  vuáruin
    vuáru+v1+N+Pl+Com:  vuáˊruiguin
    vuáru+v1+N+Pl+Abe:  vuáˊruittáá

  Noun - tuáttu: # ok LAAVU
    tuáttu+N+Sg+Nom:  tuátˊtu
    tuáttu+N+Sg+Gen:  tuátu
    tuáttu+N+Sg+Acc:  tuátu
    tuáttu+N+Sg+Ill:  tuátun
    tuáttu+N+Sg+Loc:  tuátust
    tuáttu+N+Sg+Com:  tuátˊtoin
    tuáttu+N+Sg+Abe:  tuáˊtuttáá
    tuáttu+N+Ess:  tuátˊtun
    tuáttu+N+Ess:  tuátˊtud
    tuáttu+N+Pl+Nom:  tuátuh
    tuáttu+N+Pl+Gen:  [tuátui, tuáˊtui]
    tuáttu+N+Pl+Acc:  tuátuid
    tuáttu+N+Pl+Ill:  tuátˊtoid
    tuáttu+N+Pl+Loc:  tuátuin
    tuáttu+N+Pl+Com:  tuáˊtuiguin
    tuáttu+N+Pl+Abe:  tuáˊtuittáá

  Noun - ruávvu: # ok LAAVU
    ruávvu+N+Sg+Nom:  ruávˊvu
    ruávvu+N+Sg+Gen:  ruáṿu
    ruávvu+N+Sg+Ill:  ruáṿun
    ruávvu+N+Sg+Loc:  ruáṿust
    ruávvu+N+Sg+Com:  ruávˊvoin
    ruávvu+N+Sg+Abe:  ruáˊvuttáá
    ruávvu+N+Ess:  ruávˊvun
    ruávvu+N+Par:  ruávˊvud
    ruávvu+N+Pl+Nom:  ruáṿuh
    ruávvu+N+Pl+Gen:  [ruáṿui, ruáˊṿui]
    ruávvu+N+Pl+Acc:  ruáṿuid
    ruávvu+N+Pl+Ill:  ruávˊvoid
    ruávvu+N+Pl+Loc:  ruáṿuin
    ruávvu+N+Pl+Com:  ruáˊṿuiguin
    ruávvu+N+Pl+Abe:  ruáˊṿuittáá

  Noun - puáđu+v1: # ok LAAVU
    puáđu+v1+N+Sg+Nom:  puáđ̣u
    puáđu+v1+N+Sg+Gen:  puáđu
    puáđu+v1+N+Sg+Acc:  puáđu
    puáđu+v1+N+Sg+Ill:  puáđ̣un
    puáđu+v1+N+Sg+Loc:  puáđust
    puáđu+v1+N+Sg+Com:  puáđoin
    puáđu+v1+N+Sg+Abe:  puáˊđuttáá
    puáđu+v1+N+Ess:  puáđđun
    puáđu+v1+N+Par:  puáđđud
    puáđu+v1+N+Pl+Nom:  puáđuh
    puáđu+v1+N+Pl+Gen:  [puáđui, puáˊđui]
    puáđu+v1+N+Pl+Acc:  puáđuid
    puáđu+v1+N+Pl+Ill:  puáđoid
    puáđu+v1+N+Pl+Loc:  puáđuin
    puáđu+v1+N+Pl+Com:  puáˊđuiguin
    puáđu+v1+N+Pl+Abe:  puáˊđuittáá

  Noun - muátu+v1: # ok LAAVU
    muátu+v1+N+Sg+Nom:  muátu
    muátu+v1+N+Sg+Gen:  muáđu
    muátu+v1+N+Sg+Acc:  muáđu
    muátu+v1+N+Sg+Ill:  muátun
    muátu+v1+N+Sg+Loc:  muáđust
    muátu+v1+N+Sg+Com:  muáđoin
    muátu+v1+N+Sg+Abe:  muáˊđuttáá
    muátu+v1+N+Ess:  muáttun
    muátu+v1+N+Par:  muáttud
    muátu+v1+N+Pl+Nom:  muáđuh
    muátu+v1+N+Pl+Gen:  [muáđui, muáˊđui]
    muátu+v1+N+Pl+Acc:  muáđuid
    muátu+v1+N+Pl+Ill:  muáđoid
    muátu+v1+N+Pl+Loc:  muáđuin
    muátu+v1+N+Pl+Com:  muáˊđuiguin
    muátu+v1+N+Pl+Abe:  muáˊđuittáá


  Noun - piätu: # ok LAAVU
    piätu+N+Sg+Nom:  piätu
    piätu+N+Sg+Gen:  piäđu
    piätu+N+Sg+Acc:  piäđu
    piätu+N+Sg+Ill:  piätun
    piätu+N+Sg+Loc:  piäđust
    piätu+N+Sg+Com:  piäđoin
    piätu+N+Sg+Abe:  piäˊđuttáá
    piätu+N+Ess:  piättun
    piätu+N+Par:  piättud
    piätu+N+Pl+Nom:  piäđuh
    piätu+N+Pl+Gen:  [piäđui, piäˊđui]
    piätu+N+Pl+Acc:  piäđuid
    piätu+N+Pl+Ill:  piäđoid
    piätu+N+Pl+Loc:  piäđuin
    piätu+N+Pl+Com:  piäˊđuiguin
    piätu+N+Pl+Abe:  piäˊđuittáá

  Noun - kiäčču: # ok LAAVU
    kiäčču+N+Sg+Nom:  kiäčˊču
    kiäčču+N+Sg+Gen:  kiäj̣u
    kiäčču+N+Sg+Acc:  kiäj̣u
    kiäčču+N+Sg+Ill:  kiäčun
    kiäčču+N+Sg+Loc:  kiäj̣ust
    kiäčču+N+Sg+Com:  kiäijoin
    kiäčču+N+Sg+Abe:  kiäˊjuttáá
    kiäčču+N+Ess:  kiäčˊčun
    kiäčču+N+Par:  kiäčˊčud
    kiäčču+N+Pl+Nom:  kiäj̣uh
    kiäčču+N+Pl+Gen: [kiäj̣ui, kiäˊj̣ui]
    kiäčču+N+Pl+Acc:  kiäj̣uid
    kiäčču+N+Pl+Ill:  kiäijoid
    kiäčču+N+Pl+Loc:  kiäj̣uin
    kiäčču+N+Pl+Com:  kiäˊjuiguin
    kiäčču+N+Pl+Abe:  kiäˊjuittáá

  Noun - vuággu: # ok LAAVU
    vuággu+N+Sg+Nom:  vuágˊgu
    vuággu+N+Sg+Gen:  vuágu
    vuággu+N+Sg+Acc:  vuágu
    vuággu+N+Sg+Ill:  vuágun
    vuággu+N+Sg+Loc:  vuágust
    vuággu+N+Sg+Com:  vuágˊgoin
    vuággu+N+Sg+Abe:  vuáˊguttáá
    vuággu+N+Ess:  vuágˊgun
    vuággu+N+Par:  vuágˊgud
    vuággu+N+Pl+Nom:  vuáguh
    vuággu+N+Pl+Gen: [vuágui, vuáˊgui]
    vuággu+N+Pl+Acc:  vuáguid
    vuággu+N+Pl+Ill:  vuágˊgoid
    vuággu+N+Pl+Loc:  vuáguin
    vuággu+N+Pl+Com:  vuáˊguiguin
    vuággu+N+Pl+Abe:  vuáˊguittáá

